#### 简 历

# 个人信息

姓 名: 潘学文 性 别: 男

 出生日期:
 1984年12月20日
 居住地:
 武汉-洪山区

 工作年限:
 三年以上
 电子邮件:
 winfirm@163.com

手 机: 18672950256 目前年薪: 10-15万人民币

 户
 口:
 武汉

 身
 高:
 176cm

 婚姻状况:
 未婚

 政治面貌:
 群众

个人主页: http://www.stevenpan.me

关键词: Android、Framework、嵌入式Linux



### 自我评价

一、个人介绍 1) 诚信、乐观、务实、负责。 2) 扎实的 Java/C/C++语言功底、熟悉面向对象技术及设计模式。 3) 精通 Android 应用开发,3年项目研发经历,10 余款手机支付/LBS/商家优惠等类型客户端开发负责人。 4) 熟练运用百度地图、微博分享、二维码扫描、开放平台、Servlet/Mybatis/Mysql 等技术。 5) 熟悉嵌入式 Linux 移植、模块驱动开发、Shell、JNI/NDK/Android Framework。 6) 熟悉建站、SEO、html/wml、css、jsp、php等技术。 7) 熟悉协同开发及 SVN/GIT 版本控制工具的使用。 8) 熟练的英文资料阅读能力,勤于探索钻研新技术,Github: panxuewen。 二、求职目标 Android 应用、Framework 相关,洪山,东湖高新区。 外包勿扰,敬请谅解!

### 求职意向

到岗时间: 1-3个月

工作性质: 全职

希望行业: 通信/电信/网络设备;互联网/电子商务;仪器仪表/工业自动化;计算机软件;电子技术/半导体/集成电路

目标地点: 武汉

期望薪水: 10000-14999/月

目标职能: 手机应用开发工程师;嵌入式软件开发(Linux/单片机/DLC/DSP···);系统架构设计师;项目经理;技术总监/经理

#### 工作经验

2011/11--至今:@武汉擎动网络科技有限公司(150-500人)

所属行业: 计算机软件

# 系统研发部 手机支付应用研发工程师

一、工作内容 1、从事手机移动支付类 Android 客户端研发; 2、负责技术预研及可行性论证,参与需求讨论及设计方案评审; 3、负责模块划分与任务分配,带领项目成员完成 Android 客户端项目开发; 4、负责程序框架搭建,核心模块开发与联调,整合打包及测试配合; 5、其它交办事务。 二、工作成绩 1、带领开发了"酒店预订"、"景点预订"、"慧优惠"、"慧付款"、"信 E 付"等 Android 客户端项目,均已上线; 2、获 2012 年度公司"优秀员工"称号。

2011/7--2011/10: @武汉天喻通讯技术有限公司(150-500人)

所属行业: 计算机软件

# 系统研发部 手机应用研发工程师

一、工作内容 1、从事移动互联网类 Android 客户端研发。 2、参与项目需求分析与讨论; 3、先后负责了"无线城市"重庆与湖北 Android 客户端相关模块开发、联调及后续优化维护。 二、工作成绩 1、圆满完成分配的模块开发任务。

2009/8--2010/2: @上海星尘电子科技有限公司(50-150人)

所属行业: 计算机服务(系统、数据服务、维修)

## 软件部 嵌入式系统工程师(实习)

参与 MicroBlaze 平台的 UC-Linux 嵌入式操作系统的移植及 Qt4 应用程序开发。

2007/6--2007/8: @江汉油田, 第四石油机械厂等(10000人以上)

所属行业: 机械/设备/重工

#### 机械加工,石油砧采 生产实习

分别于第四石油机械厂、江汉油田、湖北江钻股份有限公司、湖北省荆州市巨鲸传动机械有限公司等处生产实习,学习机械加工、设备制造工艺、石油钻采及加工等相关方面知识。

#### 项目经验

2013/12 一至今: "信 e 付" Web 底座开发

项目描述: "信 e 付"是中信银行定制 Android 客户端,基于"慧付款"。核心功能由 Web 底座提供,业务模块由 Web 实现,

达到业务模块随意定制的目的。

责任描述: 作为核心开发者,参与需求讨论与方案评审,完成底座基础功能开发与联调,BUG 修复,及持续优化更新。

2013/1 -- 2013/11: "慧付款" Android 客户端及其系列

项目描述: "慧付款"是一款面向行业经销商的资金归集 Android 客户端,经销商足不出户,就能轻松完成消息接收、直接付

款、商品订购、订单支付、订单签收等功能。其系列应用有:农行掌 e 付,中信银行信 e 付,武汉农商行慧付款

等。

责任描述: 担任项目组长,参与需求讨论与方案评审,完成模块划分及任务分配。负责程序框架设计,核心模块(设备管理、商

户切换、订单支付等)开发与联调,BUG 修复,及持续优化更新。

2012/10 — 2012/12 : 慧优惠 Android 客户端

项目描述: 一款基于 LBS 的商家优惠 Android 客户端,用户可随时获取周边商家优惠信息、参与优惠、分享优惠、扫码支付。

责任描述: 担任项目组长,参与需求讨论与方案评审,完成模块划分及任务分配。负责程序框架设计,核心模块(商家列表、地

图应用、微博分享、二维码等)开发与联调,BUG修复,及持续优化更新。

2012/7 -- 2012/9: 酒店及景点预订 Android 客户端

项目描述: 基于同程开放平台 API 的酒店、景点预订 Android 客户端,并以子应用形式集成进公司其它应用中。

责任描述: 担任项目组长,参与需求讨论与方案评审,完成模块划分及任务分配。负责程序框架设计,核心模块(酒店及景点搜

索、列表/地图展示、订单查询及取消等)开发与联调,BUG 修复,及持续优化更新。

2012/5 --至今: Android 常用功能开发库

项目描述: 一些开发过程中常用的 Android 示例代码、功能模块或测试性项目。

责任描述: 项目发起人,负责代码收集、分类整理、上传,及持续更新。

2012/3 -- 2012/6: "慧收单"Android 客户端

项目描述: 面向商户的移动收单 Android 客户端。

责任描述: 担任项目组长,参与需求讨论与方案评审,完成模块划分及任务分配。负责程序框架设计,核心模块(商户管理、设

备绑定、交易同步上传及查询等)开发与联调,BUG修复,及持续优化更新。

2011/11 — 2012/2: 慧支付 1.0 Android 客户端

项目描述: 面向个人的智能 SD 卡及设备的手机支付应用 Android 客户端。

责任描述: 作为核心开发者,参与需求讨论与方案评审。负责核心模块(用户注册、业务管理、手机充值)开发与联调,BUG 修

复,及持续优化更新。

2011/7 -- 2011/9: "无线城市" Android 客户端

项目描述: "无线城市"(重庆和湖北等地),是武汉天喻通讯技术有限公司为中国移动定制开发的便民查询、出行娱乐等功

能综合应用。

责任描述: 作为核心开发者,负责无线城市 Android 客户端"移动专区"、"企业专区"、"社区服务"等模块开发与联调,

BUG 修复,及持续优化更新。

2011/6 -- 2011/7: 在线阅读 Android 客户端

项目描述: 某文章阅读网站的在线阅读 Android 客户端。

责任描述: 作为核心开发者,负责软件功能设计,接口定义及 Android 客户端程序开发。

 $2010/10\,-\,2010/12\,:\,$ 基于 PXA270 的嵌入式 Linux 系统移植构建

项目描述: XBase270 开发板上完成基于 PXA270 处理器的嵌入式 Linux 系统移植构建。

责任描述: 作为核心开发者,负责 linux 内核移植及 busybox 文件系统构建。

2010/3 -- 2010/5 : 基于 WEB 的嵌入式监控系统

项目描述: 基于 WEB 的嵌入式设备的远程管理和控制系统。

责任描述: 作为核心开发者,负责移植 boa 嵌入式 Web 服务器;实现部分 HTML 页面及设备操作 CGI 程序。

项目描述: 网站 Wap 版本,支持非智能手机自带浏览器及 UCWEB 等软件的浏览。

责任描述: 作为核心开发者,根据需求完成网站 Wap 版本开发(基于 Asp+Access),测试及发布。

### 教育经历

2008/9 -- 2011/6 长江大学 计算机应用技术(嵌入式方向)

硕士

基础课程: 计算理论, 高等计算机网络, 高级计算机系统结构, 面向对象方法学。 专业课程: 嵌入式系统, 基于 Arm 的嵌入式 Linux 系统移植技术, Linux 模块化驱动开发, Android 应用开发等。

2004/8 -- 2008/6

长江大学

机械设计制造及其自动化

使用时间

36 月

36 月

36 月

12月

基础课程: C语言程序设计,电路与模拟电子技术,数字电子技术,微机原理及应用。 专业课程: 机械原理,机械设计,机械加工制 造, 传感器与检测技术, 计算机控制技术, 机械控制工程等。

### 证书

武汉擎动网络2012年度"优秀员工" 2013/1

全国计算机等级二级 2007/4

2006/12 大学英语六级

2006/11 三好学生

2005/12 大学英语四级

# 语言能力

英语等级: 英语六级

#### IT 技能

技能名称 熟练程度 C/C++ 熟练 Linux 熟练 熟练 Java HTML熟练

本科